【裁判字號】    95,上訴,1857
【裁判日期】    951031
【裁判案由】    違反毒品危害防制條例
【裁判全文】
臺灣高等法院高雄分院刑事判決        95年度上訴字第1857號
上  訴  人  臺灣高雄地方法院檢察署檢察官
被      告  甲○○
                    現另案於臺灣高雄第二監獄執行中
上列上訴人因被告違反毒品危害防制條例案件，不服臺灣高雄地
方法院95年度訴字第2774號中華民國95年8 月31日第一審判決（
起訴案號：臺灣高雄地方法院檢察署95年度毒偵字第5547號；移
送併辦案號：同署95年度毒偵字第5576號、第5841號），提起上
訴暨移送併辦（同署95年度毒偵字第7216號），本院判決如下：
    主  文
上訴駁回。
    事實及理由
一、本案經本院審理結果，認第一審判決認事用法及量刑均無不
    當，應予維持，並引用第一審判決書記載之事實、證據（另
    有補充，詳如後述）及理由。
二、事實部分另補充：甲○○又於民國95年5 月31日下午4 時許
    ，在高雄縣大社鄉○○村○○路、大新路口為警查獲，經警
    徵得其同意採尿送驗結果呈嗎啡陽性反應。
三、證據部分另補充：高雄縣政府警察局仁武分局大社所偵辦毒
    品案件尿液採證檢體對照表（代碼：175） 及臺灣檢驗科技
    股份有限公司尿液檢驗報告（報告編號：KＺ000000000000）
    。
四、至於檢察官上訴意旨稱：被告另於本件判決前之95年5 月31
    日下午4 時50分為警採尿前回溯24小時內之某時，在其位於
    高雄市○○區○○路207 號10樓之2 住處，以針筒注射方式
    ，施用第一級毒品1 次，因而認被告涉有施用第一級毒品罪
    嫌等語。經查本件原審判決時，即因檢察官之先後併案之故
    ，已擴充認定被告施用第一級毒品之犯罪行為，即自95年3
    月間某日時起至95年7 月1 日中午間，在其上開住處及公園
    等地，以針筒注射方式，施用第一級毒品海洛因多次。是檢
    察官此部分上訴送併辦之犯行，已在原審判決所認定並審酌
    範圍內，且同屬法律上一罪，自為原判決效力所及。是公訴
    人之上訴為無理由，應予駁回。
據上論斷，應依刑事訴訟法第368 條、第373 條、第273 條之1
第1項，判決如主文。
本案經檢察官陳國全到庭執行職務。
中    華    民    國    95    年    10    月    31    日
                  刑事第四庭    審判長法  官  蕭權閔
                                      法  官  林水城
                                      法  官  吳進寶
以上正本證明與原本無異。
如不服本判決應於收受本判決後10日內向本院提出上訴書狀，其
未敘述上訴理由者，並得於提起上訴後10日內向本院補提理由書
狀（均須按他造當事人之人數附繕本）「切勿逕送上級法院」。
中    華    民    國    95    年    10    月    31    日
                                      書記官  林佳蓉
附錄本件判決論罪科刑法條：
毒品危害防制條例第10條
施用第一級毒品者，處 6 月以上 5 年以下有期徒刑。
施用第二級毒品者，處 3 年以下有期徒刑。


司法院資訊處製作；財團法人民間司法改革基金會備份。
